【裁判字號】    95,訴,186
【裁判日期】    950222
【裁判案由】    毒品危害防制條例
【裁判全文】
臺灣臺中地方法院刑事判決      九十五年度訴字第一八六號
公  訴  人  臺灣臺中地方法院檢察署檢察官
被      告  乙○○
                    （另案羈押於臺灣臺中看守所）
上列被告因違反毒品危害防制條例案件，經檢察官提起公訴（九
十四年度偵字第一三八五四號），本院合議庭裁定由受命法官獨
任行簡式審判程序，判決如下：
    主  文
乙○○連續幫助施用第一級毒品，累犯，處有期徒刑陸月，如易
科罰金，以參佰元折算壹日；扣案之第一級毒品海洛因壹小袋（
淨重零點壹零公克，空包裝重零點貳肆公克）沒收銷燬之。
    犯罪事實
一、乙○○之素行欠佳，曾因違反肅清煙毒條例案件，經臺灣高
    等法院臺中分院以民國八十三年度上訴字第四三一號判決判
    處有期徒刑三年四月確定，經送監執行後，於八十四年十二
    月十四日假釋中付保護管束出監，惟其於假釋期間中，更因
    違反肅清煙毒條例案件及偽造文書罪，經本院分別以八十五
    年度訴緝字第九九八號、八十六年度易字第三０一號判決判
    處有期徒刑三年四月及三月（如易科罰金，以三百元折算一
    日）確定，其前之假釋亦因之撤銷，而須執行所餘殘刑，經
    再入監接續執行，復於八十八年九月九日假釋中付保護管束
    出監，惟其於假釋期間中，復犯竊盜罪，除假釋先經撤銷外
    ，刑責部分亦經最高法院以九十一年度台非字第二三二號判
    決判處有期徒刑四月（如易科罰金，以三百元折算一日）確
    定，經再次入監接續執行，始於九十三年六月七日縮刑期滿
    執行完畢。詎其猶不知悔改，緣其與趙志士具有遠房親戚之
    關係，二人並均有施用第一級毒品海洛因之惡習（乙○○所
    犯施用第一級毒品罪，業經本院以九十四年度訴字第一五七
    二號判處罪刑確定，趙志士施用第一級毒品罪部分，則由檢
    察官另案偵辦中），竟於受前開有期徒刑之執行完畢後五年
    內，基於幫助趙志士施用第一級毒品海洛因之概括犯意，自
    九十四年五月間某日起至同年六月十二日下午三時十分許止
    ，先後六次，於每遇趙志士需要購買第一級毒品海洛因，而
    以0000000000號行動電話撥打其持用之0000000000號行動電
    話時，即約在臺中縣大肚鄉○○路○段與文昌路口或大肚鄉
    公所、大肚國小等不特定地點會面，並由其向趙志士收取現
    金新臺幣（下同）一千元之購毒費用後，代趙志士出面向已
    預先經由其以電話聯絡前來、年約四十五歲、綽號「阿勝」
    或「阿郎」之男子陳勝郎（是否為真實姓名不明），購買第
    一級毒品海洛因（惟乙○○於同時，亦會依自己所需，購買
    數量及金額不等之第一級毒品海洛因，以供自行施用），並
    俟交易完成後，將屬趙志士出資購買之第一級毒品海洛因，
    交予趙志士，而以此方式，連續幫助趙志士施用第一級毒品
    海洛因。嗣其與趙志士，於九十四年六月十二日下午三時三
    十分許，在臺中縣大肚鄉○○路○段與文昌路口，甫由其出
    面第六次向「陳勝郎」購買第一級毒品海洛因完畢，其並將
    應屬趙志士出資購買之第一級毒品海洛因一小袋（淨重0.10
    公克，空包裝重0.24公克）交予趙志士後，旋為巡邏經過之
    員警發覺其等形跡可疑、上前盤查，而扣得趙志士見警丟棄
    於地上之前開海洛因小一袋，乃查悉上情（員警另自趙志士
    之身上，扣得含0000000000號門號晶片卡之行動電話一支，
    自乙○○之身上，扣得含0000000000號門號晶片卡之行動電
    話一支，及與本案無關之第一級毒品海洛因、第二級毒品甲
    基安非他命、注射針筒、現金一千元等物）。
二、案經臺中縣警察局烏日分局報告臺灣臺中地方法院檢察署檢
    察官偵查起訴，本院改由受命法官獨任行簡式審判程序。
    理  由
一、上開犯罪事實，業據被告乙○○於檢察官訊問時及本院審理
    中均坦承不諱，核與證人趙志士於警詢時證述之：伊自九十
    四年五月間起至九十四年六月十二日止，前後計六次，每次
    均由伊出資一千元，並以0000000000號之行動電話撥打乙○
    ○持用之0000000000號行動電話聯絡後，約在臺中縣大肚鄉
    ○○路○段與文昌路口或大肚鄉公所、大肚國小等不特定地
    點會面，而取得海洛因一小袋等語（見卷附趙志士歷次之警
    詢筆錄），及於檢察官訊問中證述之：「（有無在九十四年
    六月十二日下午二點半打電話給乙○○？打電話作何用？）
    有，我以我手機0000000000打電話給乙○○，叫他幫我買一
    千元的海洛因」、「（是否知道乙○○的貨是向何人購買？
    ）我有聽說向綽號「文勝」，姓名我不確定」等語之意旨大
    致相符。此外，復有臺中縣警察局烏日分局扣押筆錄一份、
    扣押物品目錄表二份、扣案物品相片五張、委託檢驗尿液代
    號與真實姓名（乙○○與趙志士）對照表二份（以上均附於
    臺中縣警察局烏日分局刑案偵查卷內）、詮昕科技股份有限
    公司濫用藥物尿液檢驗報告二份（附於偵查卷第十六頁及第
    十七頁，顯示被告與趙志士二人均有施用第一級毒品海洛因
    之行為）、法務部調查局鑑定通知書一紙（附於偵查卷第十
    九頁）及0000000000號行動電話之雙向通聯紀錄附卷可稽，
    並有趙志士於員警查獲前丟棄地上之第一級毒品海洛因一小
    袋（淨重0.10公克，空包裝重0.24公克）及被告與趙志士分
    別持有之含0000000000號與0000000000號門號晶片卡之行動
    電話各一支扣案可證，是核被告之自白與事實相符，堪採為
    認定其犯罪事實之證據。本件事證明確，被告犯行堪以認定
    （證人趙志士於檢察官訊問中雖另稱：「（知道乙○○的工
    作？）應該是幫人家買海洛因賺差價」等語，惟核其此部分
    之證述意旨，依其所用之語氣，應僅屬推測之詞，本案復查
    無其他被告有於交付毒品之過程中，賺取差價之行為，自無
    從認被告所為，係構成販賣第一級毒品罪）。
二、核被告乙○○所為，係犯刑法第三十條第一項前段、毒品危
    害防制條例第十條第一項之幫助施用第一級毒品罪，應依刑
    法第三十條第二項之規定，按正犯之刑減輕之。其為以代購
    之方式幫助趙志士施用第一級毒品海洛因，而於交付前曾短
    暫持有該級毒品之行為，應為其幫助行為所吸收，不另論罪
    。又其先後六次所為幫助之犯行，均時間緊接，方法相同，
    且係觸犯構成要件相同之罪名，顯係基於概括犯意為之，應
    依連續犯之規定論以一罪，並依法加重其刑。另查，其曾因
    違反肅清煙毒條例案件，經臺灣高等法院臺中分院以八十三
    年度上訴字第四三一號判決判處有期徒刑三年四月確定後，
    送監執行，於八十四年十二月十四日假釋中付保護管束出監
    ，惟其於假釋期間中，更因違反肅清煙毒條例案件及偽造文
    書罪，經本院分別以八十五年度訴緝字第九九八號、八十六
    年度易字第三０一號判決判處有期徒刑三年四月及有期徒刑
    三月、如易科罰金以三百元折算一日確定，其前之假釋亦因
    之撤銷，而須執行所餘殘刑，經再次入監接續執行後，復於
    八十八年九月九日假釋中付保護管束出監，惟其於假釋期間
    中，復犯竊盜罪，除假釋先經撤銷外，刑責部分亦經最高法
    院以九十一年度台非字第二三二號判決判處有期徒刑四月、
    如易科罰金以三百元折算一日確定，經再次入監接續執行，
    始於九十三年六月七日縮刑期滿執行完畢等情，業有其臺灣
    高等法院被告前案紀錄表在卷可參，其於受有期徒刑之執行
    完畢後五年內，再犯本件有期徒刑以上之罪，為累犯，應依
    法遞加重其刑，並先加重後減輕之。爰審酌其幫助趙志士施
    用第一級毒品海洛因之行為，足以戕害趙志士之身體健康，
    並因毒癮之流弊所致，生對於社會安全與公共秩序之潛在危
    害，惟其犯後已能坦承犯行，趙志士復於其開始為幫助行為
    之前，即有施用海洛因之惡習，且能自他處取得加以施用（
    參證人趙志士之警詢筆錄），及其幫助行為之次數與持續之
    期間、交付予趙志士之海洛因數量、素行不佳、患有舌癌，
    已明顯影響及於其發音咬字之清晰度等一切情狀，予以量處
    如主文所示之刑，並諭知易科罰金之折算標準，以示懲儆。
三、扣案自地上所查獲為趙志士見警丟棄之海洛因一小袋（淨重
    0.10公克，空包裝重0.24公克）為查獲之第一級毒品，應依
    毒品危害防制條例第十八條第一項前段沒收銷燬之。至其餘
    員警於查獲當時自被告乙○○或趙志士身上扣得之物品，或
    雖足為被告本件犯罪事實之證明，然尚不足認為屬被告供「
    幫助施用」第一級毒品之犯罪所用之物（扣案之行動電話及
    門號晶片卡部分），或與被告施用第一級與第二級毒品之犯
    行有關，並已於本院九十四年度訴字第一五七二號確定判決
    中，諭知沒收銷燬之或沒收之宣告（自被告身上查獲之第一
    級毒品海洛因、第二級毒品甲基安非他命與注射針筒部分）
    ，或雖屬被告所有之物，然與本案無關（扣案之現金一千元
    部分），爰均無從加以宣告沒收或沒收銷燬之，附此敘明。
據上論斷，應依刑事訴訟法第二百七十三條之一第一項、第二百
九十九條第一項前段，毒品危害防制條例第十條第一項、第十八
條第一項前段，刑法第十一條、第五十六條、第三十條第一項前
段、第三十條第二項、第四十七條、第四十一條第一項前段，罰
金罰鍰提高標準條例第二條，判決如主文。
本案經檢察官甲○到庭執行職務。
中    華    民    國  九十五  年    二    月  二十二  日
                臺灣臺中地方法院刑事第六庭
                        法  官  鄧  敏  雄
上正本證明與原本無異
如不服本判決，應於送達後十日內向本院提出上訴狀（須附繕本
），上訴於臺灣高等法院臺中分院。
                        書記官  黃  士  益
中    華    民    國    95    年    2     月    22    日
附錄本案論罪科刑法條全文：
中華民國刑法第三十條
幫助他人犯罪者，為從犯。雖他人不知幫助之情者，亦同。
從犯之處罰，得按正犯之刑減輕之。
毒品危害防制條例第十條第一項
施用第一級毒品者，處六月以上五年以下有期徒刑。


司法院資訊處製作；財團法人民間司法改革基金會備份。
